# 请教陈版--土地征用款作为专项用于企业技术改造

提问人：王煎饼 时间：2020-08-17 11:54:00
企业于 18 年土地被征用部分（无形资产），账面做清理，列式为固定资产清理，是否合适？
19 年收到政府拆迁补助款，将固定资产清理调整至专项应付款，并将收到的计入专项应付款，这样处理是否合适（最终该部分列入递延收益，是否更为合理？）

回答人：chenyiwei
土地使用权是无形资产。被征用而待补偿的土地，在合理确保其补偿款不低于账面价值的前提下，可将其被征用时的账面价值转入“其他非流动资产”，不建议使用“固定资产清理”科目和报表项目。
根据政府补助准则应用指南（ 2018 年修订），基于市场价格作出的征收补偿不属于政府补助，应按资产处置进行会计处理，具体参考该准则应用指南中的【例 1 】。